【裁判字號】    98,再易,3
【裁判日期】    980428
【裁判案由】    再審之訴
【裁判全文】
臺灣新竹地方法院民事裁定               98年度再易字第3號
    再審原告    甲○○
    再審被告    乙○○
上列當事人間請求確定界址事件，再審原告對於中華民國91年4
月2 日本院90年度簡上字第119 號確定判決提起再審之訴，本院
裁定如下：
    主  文
再審之訴駁回。
再審訴訟費用由再審原告負擔。
    事實及理由
一、本件再審原告於民國（下同）98年2 月16日具狀聲請再審，
    其聲請狀雖記載﹕兩造間確定界址事件，於91年4 月2 日以
    90年度簡上字第119 號判決確定，經聲明再審在案，補呈98
    年2 月4 日開庭時所述，於庭後補陳內容敘述，現補提上訴
    之聲明及理由。惟查再審原告所述98年2 月4 日開庭係本院
    就97年度聲再字第4 號再審原告就本院97年度聲再字第3號
    民事裁定提起再審所為之訊問，然其98年2 月16日書狀之聲
    明係請求廢棄原確定判決，而理由部分係就本院90年度簡上
    字第119 號確定界址事件而為實體上之爭執，並主張依民事
    訴訟法第496 條第1 項第13款提起再審。另就再審原告於98
    年2 月20日及98年3 月23日之民事再審書狀，經本院於98年
    4 月14日函詢再審原告，再審原告於98年4 月20日函覆係就
    本院90年度簡上字第119 號確定判決提起再審，並主張再審
    理由為依空照圖及現場履勘鑑測結果發現新事證，是再審原
    告係就本院90年度簡上字第119 號確定界址事件聲請再審，
    合先敘明。
二、按再審之訴，應於三十日之不變期間內提起。前項期間，自
    判決確定時起算，判決於送達前確定者，自送達時起算；其
    再審之理由發生或知悉在後者，均自知悉時起算。但自判決
    確定後已逾五年者，不得提起，民事訴訟法第500 條第1 項
    、第2 項定有明文。又再審之訴不合法者，法院應以裁定駁
    回之，同法第502 條第1 項亦有明文。
三、本件再審原告對本院90年度簡上字第119 號確定界址事件，
    以地政機關測量錯誤，重測前後差距甚大、依80年林務局農
    林航空測量所拍攝之空照圖及98年2 月6 日再審原告委請第
    三人台地專業測量工程公司到場鑑測之結果，及大法官釋字
    第374 號解釋等事由，以發現新事實及新證據，依民事訴訟
    法第496 條第1 項第13款聲請再審。然查本院90年度簡上字
    第119 號判決於91年4 月2 日判決確定，業經調閱前開民事
    事件全卷屬實，迄再審原告於98年2 月16日提起本件再審之
    訴（有再審原告聲請再審狀本院收狀日期戳章可稽），早已
    逾五年以上，且再審原告所提之再審事由亦非民事訴訟法第
    496 條第1 項第5 款、第6 款、第12款所定事項，自不得再
    就本院90年度簡上字第119 號確定判決提起再審之訴。
四、綜上，再審原告提起本件再審之訴，顯於法未合，應予以裁
    定駁回。
五、依民事訴訟法第502 條第1 項、第95條、第78條，裁定如主
    文。
中    華    民    國    98    年    4     月    28    日
                民事第二庭    審判長法  官  盧玉潤
                                    法  官  楊明箴
                                    法  官  彭淑苑
以上正本係照原本作成。
本裁定不得抗告。
                                    書記官  謝國聖
中    華    民    國    98    年    4     月    28    日


司法院資訊處製作；財團法人民間司法改革基金會備份。
